臺灣臺北地方法院刑事判決　　　　　　 100年度易字第2383號
公　訴　人　臺灣臺北地方法院檢察署檢察官
被　　　告　陳文宗
上列被告因違反毒品危害防制條例案件，經檢察官提起公訴（
100 年度毒偵字第2337號），於本院準備程序中，被告先就被訴
事實為有罪之陳述，經告以簡式審判之旨，並聽取當事人之意見
後，裁定進行簡式審判程序，判決如下：
    主  文
陳文宗施用第二級毒品，累犯，處有期徒刑伍月，如易科罰金，
以新臺幣壹仟元折算壹日。
    事  實
一、陳文宗前於民國88年間因施用毒品案件，經本院以88年度
    毒聲字第3268號裁定送觀察、勒戒後，認無繼續施用毒品之
    傾向，而於89年2 月1 日出所（另接續執行他案），由臺灣
    臺北地方法院檢察署檢察官於89年1 月30日以88年度毒偵字
    第70號為不起訴處分確定；復於93年間，因施用毒品案件
    ，經本院以93年度毒聲字第232 號裁定送觀察、勒戒後，認
    有繼續施用毒品之傾向，經臺灣臺北地方法院檢察署檢察官
    以93年度毒偵字第498 號起訴，並經本院93年度簡字第2487
    號簡易判決判處有期徒刑6 月確定；又於96年間，因施用
    毒品案件，經本院以97年度訴字第596 號判決分別判處有期
    徒刑8 月、4 月、8 月、4 月，並定其應執行有期徒刑1 年
    8 月確定，另因轉讓、持有毒品等案件，經本院97年度訴字
    第597 號判決分別判處有期徒刑10月、3 月，並定其應執行
    有期徒刑11月確定後，再經本院以97年度聲字第2564號裁定
    就上開各罪定其應執行有期徒刑2 年7 月確定後於97年6 月
    27日入監執行，迨至99年7 月9 日因縮短刑期假釋出監，於
    99 年11 月12日保護管束期滿未經撤銷假釋，視為執行完畢
    （於本案構成累犯）。詎猶未戒除毒癮且不知警惕，基於施
    用第二級毒品甲基安非他命之犯意，於100 年4 月15日為警
    採尿時回溯96小時內某時，在新北市○○區○○路2 段16巷
    35弄1 號3 樓住處，施用第二級毒品甲基安非他命1 次。嗣
    經警於100 年4 月15日至新北市○○區○○路1 號之網咖臨
    檢時，經其同意採尿送驗結果呈甲基安非他命陽性反應，而
    查獲上情。
二、案經新北市政府警察局中和第一分局報告臺灣板橋地方法院
    檢察署呈請臺灣高等法院檢察署核轉臺灣臺北地方法院檢察
    署檢察官偵查起訴。
    理  由
一、本件被告陳文宗所犯係死刑、無期徒刑、最輕本刑為3 年以
    上有期徒刑以外之罪，其於本院準備程序中先就被訴事實為
    有罪之陳述，經本院告知簡式審判程序之旨，並聽取當事人
    之意見後，依刑事訴訟法第273 條之1 第1 項之規定，裁定
    本件進行簡式審判程序。又簡式審判程序之證據調查，依刑
    事訴訟法第273 條之2 規定，不受同法第159 條第1 項審判
    外陳述排除之限制，被告復對於卷內之各項證據，亦不爭執
    證據能力（本院卷(二)第57-58 頁），故卷內所列之各項證據
    ，自得作為證據，先予敘明。
二、訊據被告陳文宗對前揭犯行坦承不諱（本院卷(二)第56頁面）
    ，並有臺灣檢驗科技股份有限公司100 年5 月2 日濫用藥物
    檢驗報告（毒偵卷(一)第2 頁）、新臺北政府警察局中和第一
    分局毒品危害防治條例案犯罪嫌疑人姓名及代碼對照表（毒
    偵卷(一)第8 頁）在卷可稽，足認被告任意性自白與事實相符
    ，應堪採信。本件事證明確，被告前揭犯行洵堪認定，應依
    法論科。
三、按毒品危害防制條例第20條、第23條已將施用毒品之刑事處
    遇程序，區分為「初犯」及「5 年內再犯」及「5 年後再犯
    」，僅限於「初犯」及「5 年後再犯」二種情形，始應先經
    觀察、勒戒或強制戒治程序。倘於5 年內已再犯，並經依法
    追訴處罰，縱其第3 次（或第3 次以上）再度施用毒品時間
    ，在初犯或前次再犯經觀察勒戒或強制戒治執行完畢釋放5
    年以後，仍不合於「5 年後再犯」規定，且因已於「5 年內
    再犯」，顯見其再犯率甚高，原實施觀察、勒戒或強制戒治
    ，已無法收其實效，即應依該條例第10條處罰（最高法院96
    年度臺非字第38號判決意旨參照）。本件被告施用毒品犯行
    ，距其前揭事實欄所載觀察、勒戒釋放後雖已逾5 年，惟其
    於前述觀察、勒戒執行完畢釋放後5 年內，業因再犯施用毒
    品罪，經本院判決有罪確定，足認原實施觀察、勒戒程序，
    已無法收其實效，揆諸前開說明，本件被告施用毒品犯行，
    核與毒品危害防制條例第20條、第23條所定之「初犯」或「
    5 年後再犯」情形有別，自無再經觀察、勒戒及強制戒治之
    必要、應逕予追訴處罰。
四、按甲基安非他命為毒品危害防制條例例第2 條第2 項第2 款
    所稱之第二級毒品，不得施用、持有。核被告陳文宗所為，
    係犯毒品危害防制條例第10條第2 項之施用第二級毒品罪。
    被告施用第二級毒品前持有第二級毒品甲基安非他命之低度
    行為，應為施用第二級毒品甲基安非他命之高度行為所吸收
    ，不另論罪。被告有如犯罪事實欄一(一)所載之前案科刑紀
    錄，有臺灣高等法院被告前案紀錄表在卷可參，其受徒刑之
    執行完畢，5 年以內故意再犯本件有期徒刑以上之罪，為累
    犯，應依刑法第47條第1 項規定，加重其刑。爰審酌被告經
    觀察、勒戒後，仍無法戒絕毒癮，顯見其戒絕毒癮之意念非
    堅，前開保安處分措施實難矯治其惡性，應藉由刑罰之執行
    ，以收教化之功能；惟念及施用毒品行為，乃屬對自身健康
    戕害行為，並未危及他人，且被告犯後坦承犯行，態度良好
    ，及其家庭經濟生活狀況、智識程度等一切情狀，量處如主
    文所示之刑，並諭知易科罰金之折算標準。
據上論斷，應依刑事訴訟法第273 條之1 第1 項、第299 條第1
項前段，毒品危害防制條例第10條第2 項，刑法第11條前段、第
47條第1 項、第41條第1 項前段，判決如主文。
本案經檢察官陳鴻濤到庭執行職務。
中    華    民    國   100    年    11    月    16    日
                  刑事第三庭    法  官  姚水文
上正本證明與原本無異。
如不服本判決應於收受送達後10日內向本院提出上訴書狀，並應
敘述具體理由；其未敘述上訴理由者，應於上訴期間屆滿後20日
內向本院補提理由書（均須按他造當事人之人數附繕本）「切勿
逕送上級法院」。
                                書記官  楊盈茹
中    華    民    國   100    年    11    月    18    日
附錄本案論罪科刑法條
毒品危害防制條例第10條第2 項
施用第二級毒品者，處 3 年以下有期徒刑。